臺灣桃園地方法院民事裁定
111年度司繼字第1695號
聲  請  人  楊朝淵律師(即宋文龍之遺產管理人)


被  繼承人  宋文龍(亡)

上列聲請人聲請酌定代管遺產之管理報酬費用事件，本院裁定如
下：
    主  文
聲請人管理被繼承人之遺產報酬為新臺幣壹拾萬元，由被繼承人
之遺產負擔。
聲請人管理被繼承人之遺產代墊費用為新臺幣參萬貳仟柒佰伍拾
陸元，由被被繼承人之遺產負擔。
聲請程序費用新臺幣1,000元由被繼承人之遺產負擔。
    理  由
一、按遺產管理人得請求報酬，其數額由親屬會議按其勞力及其
    與被繼承人之關係酌定之；親屬會議不能召開或召開有困難
    時，依法應經親屬會議處理之事項，由有召集權人聲請法院
    處理之，民法第1183條、第1132條第2項前段規定甚明。次
    按，關於遺產管理、分割及執行遺囑之費用，由遺產中支付
    之，民法第1150條前段亦有明文。復按法院處理應經親屬會
    議處理之民法第1183條所定遺產管理人報酬之酌定，得調查
    遺產管理人所為遺產管理事務之繁簡及被繼承人之遺產收益
    狀況，此觀非訟事件法第167條規定甚明。是就法院選任之
    遺產管理人之報酬，應按遺產管理人與被繼承人之關係、管
    理事務之繁簡、遺產狀況及其他情形斟酌定之。
二、本件聲請意旨略以：聲請人前經本院以109年度司繼字第188
    1號選任遺產管理人事件裁定選任為被繼承人宋文龍之遺產
    管理人確定，聲請人業經踐行查詢被繼承人之除戶戶籍資料
    、財產狀況、編制遺產清冊、保存遺產必要之處置（先向台
    北市政府警察局大安分局和平派出所報案協尋車輛，並經尋
    回等）、公示催告及遺產稅申報等程序，現因被繼承人所遺
    車牌號碼為000-0000號汽車之售車款新臺幣（下同）27萬元
    ，目前由聲請人以遺產管理人身分管理中，現欲先扣除報酬
    及代墊費用後為分配，為此請求核定代管被繼承人遺產之管
    理報酬為新臺幣（下同）150,000元及管理期間之墊付費用3
    2,756元等語。
三、經查，聲請人主張其前經本院109年度司繼字第1881號裁定
    選任為被繼承人宋文龍之遺產管理人，並經本院109年度司
    繼字第1881號、110年度司家催字第18號裁定對其大陸地區
    以外之繼承人、債權人及受遺贈人為公示催告等情，業有前
    開裁定影本在卷可稽，堪信為真實。本院審酌遺產管理人執
    行職務複雜之程度及擔任本件遺產管理人之時間長短等一切
    情狀，以及聲請人管理本件遺產事務之性質、內容及勞心勞
    力之付出，且本件尚有遺產即金錢尚待分配，暨聲請人擔任
    無人承認繼承遺產之遺產管理人，與財團法人法律扶助基金
    會（下稱法扶）律師同樣具有公益性質，依法扶酬金計付標
    準表，原則上每件訴訟案件約新臺幣20,000至30,000元，且
    被繼承人所遺土地（即桃園市○○區○○段000地號土地持分）
    業經本院執行處委託台灣金融資產服務股份有限公司拍賣後
    ，業已拍定並經分配等情，業有聲請人所提出之本院執行處
    函、台灣金融資產服務股份有限公司函及分配表等影本在卷
    可稽，至被繼承人所遺之車輛則經聲請人尋回並經變賣等情
    ，並有聲請人所提出之臺北市政府警察局大安分局和平東路
    派出所受（處)理案件證明單、汽車買賣合約書等可證，是
    認本件核予遺產管理人之報酬以100,000元為適當。又聲請
    人主張於代管遺產期間，因管理遺產而墊付費用合計32,756
    元乙節，業據聲請人提出各該單據收據正本在案可稽。故聲
    請人上開報酬及墊付費用，均應予准許。另本件聲請費1,00
    0元已另於首揭主文第三項中諭知，併此敘明。爰裁定如主
    文。
四、如不服本裁定應於送達後10日內向本院提出抗告狀，並應繳
    納抗告裁判費新臺幣1,000 元。
中　　華　　民　　國　　111 　年　　9 　　月　　20　　日
                  家事法庭  司法事務官　王雯綺
以上正本係照原本作成。